Config:
  hfst:
    Gen: ../../../src/generator-gt-norm.hfst
    Morph: ../../../src/analyser-gt-norm.hfst
  xerox:
    Gen: ../../../src/generator-gt-norm.xfst
    Morph: ../../../src/analyser-gt-norm.xfst
    App: lookup

Tests:



  Noun - hääitis: # 2A v-k-v, t->tt, ää->á, i >á, VV > V
    hääitis+N+Sg+Nom: hääitis
    hääitis+N+Sg+Gen: háittás
    hääitis+N+Sg+Acc: háittás
    hääitis+N+Sg+Ill: háittásân
    hääitis+N+Sg+Loc: háittásist
    hääitis+N+Sg+Com: háittásáin
    hääitis+N+Sg+Abe: háittásttáá
    hääitis+N+Ess: häitisin             #háittásin
    hääitis+N+Par: häitisid             #háittásid
    hääitis+N+Pl+Nom: háittáseh
    hääitis+N+Pl+Gen: háittásij
    hääitis+N+Pl+Acc: háittásijd
    hääitis+N+Pl+Ill: háittásáid
    hääitis+N+Pl+Loc: háittásijn
    hääitis+N+Pl+Com: háittásijguin
    hääitis+N+Pl+Abe: háittásijttáá
